臺灣臺北地方法院民事判決　　　　　　　94年度訴字第3065號
原　　　告　甲○○
訴訟代理人　薛銘鴻律師
　　　　　　林麗芬律師
被　　　告　中信證券股份有限公司信義分公司
法定代理人　丙○○
訴訟代理人　楊曉邦律師
　　　　　　李錦樹律師
被　　　告　乙○○
　　　　　　丙○○
上列當事人間請求損害賠償等事件，本院於中華民國94年11月7
日言詞辯論終結，判決如下：
    主  文
原告之訴及假執行之聲請均駁回。
訴訟費用由原告負擔。
    事實及理由
一、程序部分：
（一）按民事訴訟法第255條規定：「訴狀送達後，原告不得將
      原訴變更或追加他訴。但有下列各款情形之一者，不在此
      限：一、被告同意者。二、請求之基礎事實同一者。三、
      擴張或減縮應受判決事項之聲明者。四、因情事變更而以
      他項聲明代最初之聲明者。五、該訴訟標的對於數人必須
　　　合一確定時，追加其原非當事人之人為當事人者。六、訴
　　　訟進行中，於某法律關係之成立與否有爭執，而其裁判應
　　　以該法律關係為據，並求對於被告確定其法律關係之判決
　　　者。七、不甚礙被告之防禦及訴訟之終結者。被告於訴之
  　　變更或追加無異議，而為本案之言詞辯論者，視為同意變
　    更或追加。」。經查本件原告於第一次言詞辯論期日後民
      國（下同）94年7月29日即具將追加被告丙○○，並於第
      二次言詞辯論期日當庭再以言詞追加，距本件成熟終結尚
      有時日，且不甚礙被告之防禦及訴訟之終結，是參考首開
      說明，原告追加被告丙○○自應准許。
　２、原告於94年11月3日言詞辯論意旨狀中再陳稱：被告乙○○所為亦違反期貨商負責人及業務員管理規則第16條第1
　　　項第5款「受理非本人之開戶」及第13款「其他違反期貨
      交易管理法令或本會規定不得為之行為。」。亦僅為適用
      法律見解之疑義，非追加訴訟問題，同時被告亦無異議為
      本案言詞辯論，是本院亦應併予審理，應先敘明。
二、原告起訴主張略以：
（一）原告於民國（下同）92年6月間委託其妹李瀠瀠持原告之
      印章及身分證偕訴外人李鴻傑至被告中信證券股份有限公
      司信義分公司開立證券帳戶及填寫授權書，授權訴外人李
      鴻傑代理原告操作該帳戶之股票買賣事宜。而受僱於中信
      證券信義分公司兼任期貨業務員之被告乙○○，於開戶時
      並未向原告之妹李瀠瀠解說受託契約，顯違反期貨商負責
      人及業務員管理規則第16條第1項第5款及第13款等規定致
      原告被盜蓋期貨交易開戶之章毫不知情，而受有損害。又
      被告於係爭帳戶開戶完成後，將將銀行存摺交還原告，亦
      違反證券商負責人與業務人員管理規則第18條第2項第11
      款之規定，亦造成原告之損害，是被告等乃違反保護他人
      之法律，依民法第184條第2項被告等應連帶負損害賠償責
      任。爰起訴請求被告等應連帶賠償原告因此所受損失新台
      幣（下同）2,000,000元，及自起訴狀繕本送達翌日起至
      清償日止，按年息百分之5計算之利息；並願供擔保請准
      宣告假執行。
（二）被告林佳珍受理本件非本人開戶部分違反期貨商負責人及
      業務員管理規則第16條第1項第5款及第13款：查原告固曾
  　　於系爭期貨開戶資料簽名，並於被證四之文件上簽署曾開
    　立中信期貨開戶文件，惟原告於收到資料僅短短三、四天
      就把資料寄回台北，且不知名之第三人所詢問之基本資料
      並未提及期貨或同意開立中信期貨資料，原告因信任李鴻
      傑致過失未詳查文字記載而簽署文件，致使訴外人李鴻傑
      得以原告名義從事期貨，並將原告於中信證券活儲帳戶之
      一些款項轉至實際非本人控管、所有之期貨帳戶，而生損
      害。苟被告乙○○有依法解說上開契約文件，原告亦得即
  　　時阻止開立系爭期貨開戶及交易，原告固與有過失，然仍
    　不免被告乙○○所應負之過失之責。按前揭規定，應屬保
      護他人之法律，被告乙○○顯應負民法第184條第2項之責
      任，其僱主即被告中信證券信義分公司，自應依民法第18
      8 條第1項前段負連帶責任，即就此，應連帶賠償38,000
      元。又上開期貨商管理規則第28條、期貨商負責人及業務
      員管理規則第16條第1項第5款均屬在原告主張被告乙○○
　　　受理非本人開戶之同一基礎事實，依民事訴訟法第255條
  　　第1項第2款之規定，無須得被告乙○○同意。
（三）被告代客保管存摺違反證券商負責人與業務人員管理規則
      第18條第2項第11款之規定：
  １、又中信證券信義分公司於李瀠瀠代理原告開證券戶後，並
　　　未將證券活期存款之存摺及集保存摺交付李瀠瀠，有李瀠
  　　瀠於偵查程序93年8月31日證詞可參：「存摺我姊姊當日
    　問我有沒有拿回來，我說沒有，我跟李鴻傑要，李鴻傑一
      直推托，後來又找不到他，我後來找乙○○要，乙○○也
      不給我。」，另原告於事發後與李瀠瀠於92年12月18日質
      問被告乙○○，被告乙○○亦自承系爭存摺置於中信證券
      分公司處，有當天錄音譯文可供：「... 是因為今天一開
      始拿到存摺之後，他就把存摺放在我們這邊，沒有所謂的
      會計。」「沒有所謂的會計，他把存摺放我們這邊，取款
      條也放我們這邊，那不是放我這邊喔，是放他姊，因為他
      ，你知他跟她是乾姊嘛」「經理，是乾姊弟」「第一個，
      我們不能代客保管存摺，這就是不能說的地方，妳懂嗎」
      ，足徵，被告乙○○及被告中信證券信義分公司法定代理
      人丙○○明顯共同違反證券商負責人與業務人員管理規則
      第18條第2項第11款之規定，即代客保管存摺，尤以故意
      不將對帳單寄予原告於開戶契約所載之地址，更違反臺灣
      證券交易所股份有限公司證券經紀受託契約準則第9條之
      規定，使原告毫無得悉訴外人李鴻傑股票買賣及現金被盜
      領、轉帳之情，致生原告損害。是依民法第184條第2項、
      第185條，被告丙○○、乙○○應負連帶賠償之責，另被
      告中信證券信義分公司因被告丙○○違反法令，依民法第
      28條之規定應連帶賠償如附表所示之金額，惟原告僅請求
      其中之2,000,000元。
　２、退步言，縱鈞院認未被告乙○○、丙○○未違反前開規定
  　　，然被告乙○○身為原告於中信證券買賣股票之受託營業
    　員，尤以本件有訴外人李鴻傑代理操作股票之情況，自有
      義務告知原告活儲存摺及證券存摺置於何處，使原告得以
      掌控風險，竟不告知，顯違背附隨義務，依民法第227條
  　　第2項規定，被告乙○○亦應負損害賠償之責。又被告乙○○為被告中信證券信義分公司之使用人，依民法第224
      條規定，被告中信證券信義分公司應就被告乙○○於受託
      股票買賣債之履行，負有告知存摺置於中信證券處之附隨
      義務，竟不告知，應與中信證券信義分公司自己之故意、
      過失負同一責任。被告乙○○與中信證券分公司為不真正
      連帶債務關係。
（四）縱本件原告損失業已與訴外人李鴻傑成立和解契約，惟原
      告仍得為本件之請求：按原告損失雖與訴外人李鴻傑成立
　　　和解契約，然其乃原告與訴外人李鴻傑間就損害賠償範圍
  　　成立新的法律關係，依債之相對性原則，要無法拘束第三
    　人，被告等應與李鴻傑對原告應負不真正連帶債務，又李
      鴻傑並未清償2,000, 000元之和解債務，原告之債權未能
      獲得清償所發生之不利益，仍得前述向被告等請求賠償。
三、被告中信證券股份有限公司及丙○○抗辯略以：
（一）原告於92年6月間欲於被告處開立證券戶，期間因原告人
      在上海乃委請其妹李瀠瀠（現更名李英韻）代為辦理，被
      告在原告要求之下，將開戶文件寄至上海交由原告簽署，
      並派被告中信證券公司香港子公司駐上海辦事處人員辦理
      開戶徵信及核保事宜，經核對無誤後，始將開戶文件寄回
      被告中信證券公司，是原告主張有非本人開戶之情形，與
      事實不符。又本件原告是否交付李鴻傑空白取款憑條乃原
      告為便利第三人李鴻傑操作股票及期貨之用而授權第三人
      李鴻傑蓋用之行為，與被告無關，且為李鴻傑所保管及持
      有，同時兼須原告之銀行存摺配合，始能達成資金調度之
      目的，故取款憑條及原告之存摺實無可能至於被告公司之
      處。原告主張被告公司因違反違反證券商負責人與業務人
      員管理規則第18條第2項第11款及第18款之保護他人之法
      律，主張被告公司應與另一被告林佳珍負侵權行為之連帶
      賠償責任，顯無理由。爰請求駁回原告之訴，並聲明若受
      不利判決，願供擔保，請准宣告免為假執行。
（二）被告未違反證券商負責人與業務人員管理規則第18條第2
      項第11款代客保管有價證券及存摺：
　１、系爭空白取款憑條係原告為便利第三人李鴻傑操作股票及
  　　期貨之用而授權第三人李鴻傑蓋用，且系爭空白取款憑條
    　係由第三人李鴻傑所保管及持有，已有另案之台北地方法
      院94年度訴字第451號刑事判決所認定之事實指出，原告
      為上開證券及期貨交易帳戶之資金調度所需，而同意由第
      三人李鴻傑預先蓋用印鑑於上開活儲帳戶之空白取款條以
      供使用。第三人李鴻傑於93年3月17日刑事調查筆錄中亦
      稱：「取款條是開戶時印鑑章就已經蓋好了，大概蓋好約
      四十張空白取款條，以便動用帳戶，甲○○（即原告）也
    　是不甘賠錢才會這樣說。」且93年11月29日刑事調查筆錄
      指出：「問：蓋好章的空白取款條是誰在保管？答：是我
      ，我放在家裡。」另於94年9月8日刑事審判筆錄第30頁中
      指出：「空白取款條在我（即第三人李鴻傑）手上。」。
　２、原告之銀行存摺係由第三人李鴻傑或其妹李瀠瀠所保管及
  　　持有，被告中信證券公司並無為原告保管：第三人李鴻傑
    　於94年9月8日刑事審判筆錄第30頁中指出：「銀行存摺及
      空白取款條在我（即第三人李鴻傑）手上。」，又第三人
　　　李鴻傑為原告進行資金調度時，除持有前述空白取款憑條
  　　外，尚須有原告之銀行存摺配合，始能達成前揭資金調度
    　之目的，故第三人李鴻傑確實保管及持有原告之銀行存摺
      。按原告於94年9月8日刑事審判筆錄第13頁中指出：「我
      一向委託我妹妹處理我在臺灣的金錢。」「他（即第三人
      李鴻傑）不需要給我，只要賣了股票後有錢，我妹妹可以
      帶著我的身分證及印章進行轉匯款的動作，他只要告知我
      們股票賣了有錢就可以，由我妹妹代為領款。」然原告妹
      妹李瀠瀠要處理原告之金錢或依原告指示匯款給原告，除
      必須持有原告之印鑑外，尚需銀行存摺始能達成，故原告
      顯然明知其銀行存摺係在其妹妹所持有及保管之下。
　３、原告所受損害係因第三人李鴻傑偽造原告取款憑條及偽填
  　　提款金額，致原告受有1,219,218元之損害，與另一被告
    　乙○○是否受理非原告本人開戶及代原告保管證券存摺之
      行為，欠缺相當因果關係，不構成侵權行為，則被告中信
      證券公司應無民法第188條規定之適用。
（三）被告中信證券公司及另一被告乙○○並無受理非本人開戶
  　　之情形，是未違反證券商負責人與業務人員管理規則第18
    　條第2項第第18款：
　１、查依原告致被告中信證券公司之聲明書可知，原告確實與
  　　被告中信證券公司簽訂受託買賣有價證券開戶契約、受託
    　買賣有價證券融資融券開戶契約及中信期貨開戶文件無誤
      ，且前開文件亦經原告於庭訊時自承係其親自簽名無誤，
      雖原告身在國外，仍委請其妹李瀠瀠攜帶其原告本人身分
      證及印章至被告中信證券公司處進行補蓋印章之手續，故
      被告中信證券公司及另一被告乙○○並無受理非本人開戶
      之情形。另原告於鈞院94年10月4日庭訊時自承：「那這
      中間另外有一個人打電話給我說是李先生的朋友，受李先
      生之託要來跟我問一些基本資料，我不記得他叫什麼名字
      。」「當時問我的基本資料，問我是否是本人，在上海做
      什麼？到上海幾年了？還有在台灣操作股票情形？上海經
      濟情況如何等。」「原告甲○○另改稱當初上海的上個人
      有傳真或寄一些東西給我，我簽名後再寄回去。」此外，
      第三人李鴻傑於93年3月17日刑事調查筆錄中亦稱：「這
      個我們有訂定期限授權書，這份授權書還經由快遞送到大
      陸去讓她（即原告）簽名蓋章，再由她轉寄回來，並由中
      信證券香港分公司人員親自確認是由甲○○本人簽名蓋章
      ，授權書可至中信證券查詢。」因此被告中信證券公司已
      於開戶程序中善盡核對原告身分等事宜，故被告中信證券
      公司及另一被告乙○○並無受理非本人開戶之情形。
　２、原告未受有638,000元之損害：查，依原告提出之原證十
  　　五號原告證券活儲帳戶00000-000000-0存摺內容可知92年
      8、9月間仍有匯回之款項匯回600,000元，故原告於附表
    　一主張之受害金額，顯非真實。退步言，依最高法院87年
      度台上字第1580號判決可知依證券商負責人與業務人員管
      理規則第18條第2項第11款及18款規定，接受非本人開戶
      及代為保管證券存摺均係法令所禁止之行為，自非屬另一
      被告乙○○職務上之行為，故縱另一被告乙○○對原告構
      成侵權行為，被告中信證券公司應無民法第188條規定之
      適用。
（四）被告中信證券公司皆按月寄發對帳單至原告開戶時載明之
      地址，並無原告所稱有未寄發之情形，原告主張依民法第
      227 條及第224條請求被告中信證券公司賠償772,000元，
      顯無理由：查依原告開戶時出具之客戶基本資料，其上載
      明原告戶籍地址及通訊地址皆為台北市大安區○○○路○
　　　段一五一巷三三號六樓，每月買賣對帳單則郵寄至前開通
  　　訊地址，且原告於鈞院94年10月4日庭訊時已自承，前揭
    　資料係由其親自填寫。而被告中信證券公司皆按月寄發對
      帳單至原告開戶時載明之前揭地址，此有寄發時之郵局收
      據及對方收到掛號之回執可稽。
（五）原告主張受有2,000,000元之損害，已因與第三人李鴻傑
      達成和解而填補，原告提起本件訴訟，顯無理由：查原告
　　　主張因第三人李鴻傑不當操作股票、期貨及盜蓋空白取款
  　　憑條領款等行為受有損害，先前已與第三人李鴻傑以2百
    　萬元達成和解，依民法第736條及19年上字第1964號民事
      判例意旨，原告即應受和解內容之拘束，縱使原告因而受
      不利益之結果，亦不得事後翻異，更就和解前之法律係再
      行主張，第三人李鴻傑雖尚未依和解內容兌付支票，惟原
      告應僅得向第三人李鴻傑請求給付票款，原告提起本件訴
      訟，顯無理由。爰請求駁回原告之訴。
四、被告林佳珍部分：除引用被告中信公司之抗辯外，另陳稱原
    告於開戶時適逢SARS期間無法返台辦理，中信證券乃將開戶
    相關資料以中信證券信義分公司之名義用快遞寄至上海予原
    告，並由中信證券上海辦事處代表周昌寰辦理開戶徵信及核
    保事宜，經核保無誤後始回信給公司附卷存檔。待中信證券
    公司公司收到開戶資料時，原告之妹李瀠瀠於92年6月17日
    乃持原告之印章及身分證前往公司開戶，因適逢盤中，故被
    告乃將開該戶資料轉給開戶小姐處理，故係爭證券戶非被告
    所受理，原告之存摺及預先被蓋好之取款條置於何處，被告
    則無從而知。至於本件係爭取款單，轉出之款項確為營業所
    代填，惟亦係全部依照原告所授權之人李鴻傑之指示。原告
    指稱被告保有其存摺及取款條，違反證券商負責人與業務員
    管理規則第18條第2項第11款及第18款並無理由，爰請求駁
    回原告之訴。
五、法院協助兩造整理爭點如下：
（一）二造不爭執事項：
　１、訴外人李鴻傑與原告為朋友關係，原告於91年11月25日至
　　　92年11月11日出國，並於92年6月17日越洋授權妹妹李瀠
　　　瀠（更名為李英韻）攜帶其本人身分證及印章並由李鴻傑
　　　陪同前往被告中信證券股份有限公司信義分公司（下簡稱
　　　中信公司）開立證券帳戶及填寫授權書後，即於92年6月
　　　18日、20日將其原於富邦證券中興分公司之股票全數移轉
  　　至上開被告中信公司公司甲○○帳戶內，並委任李鴻傑代
　　　為處理前開帳戶內股票交易買賣事務。又原告前開開戶資
　　　料，是由李鴻傑將之先行寄送至大陸地區上海予原告親簽
　　　畢後，再寄回予李鴻傑據以辦理開戶手續；而被告中信公
　　　司上海辦事處人員周昌寰經過「核保」並回信予被告中信
　　　公司。（有關是否由中信公司或李鴻傑寄送開戶資料及是
　　　否經被告公司核保一事，被告中信公司與原告陳述未盡相
　　  符，由中信公司提出證明資料）。
　２、嗣訴外人李鴻傑則將上開帳戶之股票下單給營業員即被告
　　　乙○○處理買賣交割事宜，嗣李鴻傑自92年6月19日至92
　　　年8月4日，以當日沖銷等買賣股票等方式操作股票，造成
　　　原告前開帳戶內股票受有新台幣（下同）77萬2000元（原
　　　告主張金額部分先予保留）。嗣原告於92年11月11日返國
　　　後，發現此事，乃訴請偵辦，經台灣台北地方法院檢察署
　　　檢察官以93年偵字第13997號起訴書理由內認此部分事項
　　  李鴻傑無背信情事，而不另為不起訴處分。
　３、訴外人李鴻傑於92年6月17日擅自使用告訴人甲○○委託
　　　妹妹李瀠瀠至中信證券開戶時之印鑑章，盜蓋在空白中信
　　　證券活儲取款憑條上，並自92年6月25日起至同年9月4日
　　　止，未經甲○○之授權同意，盜用「甲○○」印文後，偽
　　　造甲○○名義之取款憑條，多次持向中信證券之櫃檯人員
　　　行提領現金或轉帳行使，使中信證券信義分公司不知情之
　　　行員陷於錯誤，先後將上開帳戶內股票交易款項共計121
　　　萬9218元以提領現金或轉入李鴻傑自己或他人帳戶供給週
　　　轉花用。並經台灣台北地方法院檢察署檢察官以93年偵字
　　　第13997號提起公訴在案。又原告就前開二、三事實，併
　　　以乙○○為被告向檢察官提出告訴，亦經台灣台北地方法
　　　院檢察署檢察官以93年偵字第13997號不起訴書處分在案
　　  。
　４、被告乙○○任職被告中信公司營業員，被告丙○○則為中
  　　信公司經理。
　５、原告於92年12月10日已對訴外人李鴻傑提出告訴後，於94
　　　年1月11日即達成和解，李鴻傑同意賠償原告2,000,000元
　　  ，並交付原告同面額支票二件，迄未清償。
（二）二造爭執要點：
　１、被告乙○○有無違反證券商負責人與業務人員管理規則第
　　　18條第2項第11款及第18款規定之行為，是否侵害原告前
　　　開權利，而原告是否因此受有損害？損害金額是否2,000,
　　  000元？
　２、被告應否對原告負侵權行為之連帶賠償責任？
　３、本件原告損失業已與訴外人李鴻傑成立和解契約，原告
　　  本件對被告之請求是否有理由？
六、法院之判斷：
（一）本件被告乙○○並未違反證券商負責人與業務人員管理規
      則第18條第2項第11款及第18款規定之行為。
　１、按民事訴訟法第277條規定：「當事人主張有利於己之事
　　　實者，就其事實有舉證之責任。但法律別有規定，或依其
  　　情形顯失公平者，不在此限。」，本件原告主張被告乙○○有違反上開證券商負責人與業務人員管理規則第18條第
      2項第11款及第18款規定之行為，而被告均否認有該等侵
      權行為，從而參考首開說明，自應由原告就此部分之主張
      先負舉證證明之責。即原告應先舉證證明被告乙○○有「
      挪用或代客戶保管有價證券、款項、印鑑或存摺。」、「
      受理非本人開戶。但本會另有規定者，不在此限。」之侵
      權行為等情。
　２、本件被告乙○○等人並未違反證券商負責人與業務人員管
　　　理規則第18條第2項第11款之行為。經查本件訴外人李鴻
  　　傑、及李英韻代理原告「開戶」後，有關系開戶使用之「
　    印鑑章」，始終均存於李英韻手中為二造所不爭執，是自
      堪信為真實。次查：
　　　訴外人李鴻傑於94年9月8日於本院刑事庭94年訴字第45
　　　1號被告李鴻傑背信案言詞辯論期日中明確陳稱：本件在
  　　證券公司及銀行開戶後，有關「集保存摺不在我手中，銀
    　行存摺及空白取款條在我手中」等語。是本件李鴻傑明確
      陳稱本件開戶後原告之銀行存摺在其手中，非由被告乙○○保存。
      證人即原告之妹李英韻，94年8月31日於本院刑事庭94
      年8月31日前開刑事案件言詞辯論時證稱略以：「．．．
      我姐說要跟他們拿，然後我打電話給被告（按李鴻傑）說
　　　存摺沒有給我，被告說存摺在他那裏，我說要去找他拿，
　　　他說等他有空再跟我聯絡．．．．．．．後來．．．．他
　　　說存摺放在會計那裏，．．．我又打電話給他，他又說他
　　　的會計不見了，後來我覺得很奇怪，我姐姐就說叫我找證
　　　人乙○○問他，結果我就到中信證券，我問證人乙○○說
　　　那天為何存摺沒有給我，第一次證人回答我說在被告那，
　　　我說我找不到被告，了中間因為被告很難聯絡，所以隔了
　　　很長的時間，後來我繼續找被告，但是找不到被告，我又
　　　跑去找證人乙○○，我告訴證人乙○○說被告說存摺在他
　　　的會計那邊，但是證人乙○○回答說被告沒有會計，後來
　　　我告訴我姐姐，我姐姐又叫我去找證人乙○○，後來我又
　　　去找證人乙○○，證人乙○○說我姐姐的存摺VIP保險箱
　　　內，我跟他要，他說我不是本人，所以不給，我從頭到尾
　　　都沒有拿到存摺。」等語，是證人李英韻前開證詞亦間接
  　　證明被告乙○○未曾持有本件原告之銀行存摺。
　　　被告乙○○亦於本院審理時始終陳稱：「關於原告開戶
　　　後在我們公司的股票印章、存摺、存款存摺都放在我們公
　　　司的ＶＩＰ室裏面，這是整件事情經過以後我『判斷』的
　　　。公司有提供ＶＩＰ室給李鴻傑等人專屬使用，李鴻傑有
　　　沒有把存摺、印章放在裏面我不清楚，但我可以確認的是
　　　李鴻傑從來沒有把存摺、印章放在我這裡。事情發生後原
  　　告與他妹妹來問我，他們直接認定存摺、印章都放在我這
    　裡，我說沒有；他們逼我的情況下我誤以為是放在經理那
      邊但實際上不是這樣，因為有一次李鴻傑說他不要在我們
      公司做了他打電話給我叫我到ＶＩＰ室裡把一袋東西拿出
      來交給他或請我把那袋東西投到李鴻傑於民生東路地址的
      信箱，李鴻傑的住址跟我不順路，所以我請我們經理把那
      袋東西交給李鴻傑，我那時拿到那袋東西有摸到類似印章
      的東西，之後就把那袋東西交給我們經理了。某一天的下
　    午在經理的辦公室，他們來找經理，經理不在，我與原告
      及他妹妹的對話。原告的妹妹有在我們公司開期貨戶也是
      委託李鴻傑操盤，我也是營業員，原告與他妹妹的對帳單
      地址我不清楚是否相同，但是我們都會將期貨交易的部分
      按日將對帳單寄給原告及他妹妹。」等語，核與證人李鴻
      傑、李英韻前述有關銀行存摺是由李鴻傑保管等語相符，
      是自堪信為真實。
      被告丙○○陳稱：「引用94年9月7日被告乙○○書狀所
      載。．．有關開戶時情況，詳如乙○○書狀所載。錄音帶
      內容是當事人之間的對話，我不清楚。另在法院筆錄記載
      部分，我只是代替受乙○○的委託，將林嘉珍交付已經完
　    全封好的信封袋，順道送到民生東路李鴻傑家，並且將他
      放置在樓下信箱中。」等語，是有關被告丙○○陳稱有關
      本件原告開戶後銀行存摺部分亦與被告乙○○等人相等。
      再查原告提出錄音帶銀內容略以「乙○○：可是你聽我
　　　說，今天來講我為什麼不能講證券這一端，是因為而且他
　　　跟我講不能講原因，是因為今天一開始拿到存摺之後，他
　　　就把存摺放在我們這邊，沒有所謂的會計。．．沒有所謂
　　　的會計，他把存摺放我們這邊，取款條也放我們這邊，那
　　　不是放我這邊喔，是放他姊，因為他，你知他跟她是乾姊
  　　嘛．．．經理，是乾姊弟．．．第一個，我們不能代客保
　    管存摺，這就是不能說的地方，妳懂嗎」等語，認被告乙○○等人違反證券商負責人與業務人員管理規則之規定，
      違規保管原告之銀行存摺云云，惟查本件銀行存摺是由訴
      外人李鴻傑持有，於事件爆發後，再由李鴻傑電話通知乙○○轉交被告丙○○順道送至李鴻傑住所之信箱等事實，
      業據被告陳述明確詳如上述，核與李鴻傑證稱系爭銀行存
      摺是由其持有等語相待，亦核與證人李英韻上開證詞亦不
      相背，是自堪信為真實。次查，有關系爭錄音帶乃是原告
      協同委任律師，在未告知被告情況下逕行錄音，是原告動
      機本即有誘引被告乙○○說其不利於被告之事實，是觀看
      錄音譯文時，即不能逕以錄音譯文片斷認定之；次查本件
      有關原告銀行存摺持有人李鴻傑業已明確陳稱持有系爭銀
      行存摺，是被告乙○○抗辯前開錄音錄文真意，乃因本件
      事情爆發後，在找不到李鴻傑情況及遭原告及其妹逼問時
      ，為不得罪客戶，及以「推測」口吻說銀行存摺可能是放
      在VIP室（放在我們這邊）等語。故原告提出之錄音譯文
      亦不足為原告有利之認定。
      綜上：原告未舉出證據證明被告乙○○挪用、代原告等
      人保管有價證券及銀行存摺。是其主張被告有侵權行為云
      云，本無理由。
　３、被告乙○○並無受理非本人（即原告甲○○）開戶之情形
　　　，並未違反證券商負責人與業務人員管理規則第18條第2
      項第18款之規定。
      本件原告自承於92年6月間透過李鴻傑將原有股票帳戶
      轉至被告中信證券，當時原告不在國內，乃委請其妹李英
      韻攜帶其原告本人身分證及印章至被告中信證券公司處辦
　　　理開戶事宜。是本件原告本即委請代理人代為開戶。
　　　次查被告陳稱原告開戶期間，因適值SARS肆虐，原告無
　　　法回國，被告中信證券公司在原告要求下權宜處理，將開
　　　戶文件寄至上海交由原告簽署，並派被告中信證券公司香
　　　港子公司駐上海辦事處人員辦理開戶徵信及核保事宜，經
　　　核對無誤後，將開戶文件寄回被告中信證券公司附卷存檔
　　　，並提出原告開戶之證券一件在卷可稽。原告對被告提出
　　　之上開開戶文件中，自承收到開戶申請書表格等並親筆簽
  　　名（受託買賣有價證券開戶契約、受託買賣有價證券融資
　　　融券開戶契約及中信期貨開戶文件）。同時並自承委請其
　　　妹李李英韻攜帶其原告身分證及印章至被告中信證券公司
  　　處進行補蓋印章之手續。是被告抗辯稱本件並無「受理非
　    本人（即原告甲○○）開戶」之情形等語，本屬有據。
      再查原告另陳稱：「那這中間另外有一個人打電話給我
　　　說是李先生的朋友，受李先生之託要來跟我問一些基本資
　　　料，我不記得他叫什麼名字。」「當時問我的基本資料，
　　　問我是否是本人，在上海做什麼？到上海幾年了？還有在
　　　台灣操作股票情形？上海經濟情況如何等。」等語，嗣再
  　　改稱「當初上海的上個人有傳真或寄一些東西給我，我簽
　    名後再寄回去。」等語，核與第三人李鴻傑於93年3月17
      日刑事偵查程序（台北地方法院檢察署93年偵字第13997
      號偵查卷所附松山分局刑事組調查筆錄）中亦稱：「這個
      我們有訂定期限授權書，這份授權書還經由快遞送到大陸
      去讓她（即原告）簽名蓋章，再由她轉寄回來，並由中信
      證券香港分公司人員親自確認是由甲○○本人簽名蓋章，
      授權書可至中信證券查詢。」等語明確；是綜上本件被告
      辯稱中信證券公司於開戶程序中，善盡核對原告身分等事
      宜等語亦足採據。是本件被告並無受理非本人（即原告甲○○）開戶之情形。
      又上開開戶資料包括期貨部分，原告對在期貨開戶文件
      上簽名並不爭執，且原告又有進出股市之記錄，是其辯稱
      僅收到文件三、四日後即在文件上簽名，被告有依法解說
      契約文字義務而未解說，即有過失云云，參酌本件整個開
      戶過程，及本件原告指述多有瑕疵，而被告提出之開戶文
      件又非常齊備，及李鴻傑於偵審中陳述，是自足確認本件
      原告於股票帳戶開戶時，即一併委託妹於被告中信證券公
      司開設期貨交易之帳戶。從而原告主張被告乙○○顯違反
　　　期貨商負責人及業務員管理規則第16條第1項第5款「受理
      非本人之開戶」及第13款「其他違反期貨交易管理法令或
      本會規定不得為之行為。」之規定云云，亦無理由。綜上
      本件原告於所委託之李鴻傑操作股票及期貨失利後，未提
      出積極證據陳稱本件被告違反證券商負責人與業務人員管
      理規則第18條第2項第11款及第18款及期貨商負責人及業
　　　務員管理規則等規定云云，並無理由。
（二）本件被告乙○○等人並未違反違反證券商負責人與業務人
      員管理規則第18條第2項第11款及第18款規定，亦與刑事
      判決認定事實相符。
　１、原告於本院94年訴字第4151號刑事案件中陳稱：「（問：
　　　代客操作的範圍多廣？）買賣都同意，就是我帳戶裡面的
　　　股票，被告都可以去做變動，而且是由被告的意思決定如
　　　何變動，不用事先告知我要買賣哪一支股票，被告一直強
　　　調他與丙○○之間的關係，我認為他們應該不會亂搞。」
　　　、「（問：你概括授權代客操作情形下，股票買賣及資金
　　　流動，銀行及證券的存摺如何去登錄或取款？）買賣的時
　　　候，證券公司會直接從銀行裡面扣款或是將錢存進去，但
　　　是如果買股票而帳戶的錢不夠時，如果要以現金補足銀行
　　　帳戶的錢就須要用存摺存入，另外如果需要提款時也需要
　　　存摺。」等語，而證人李英韻於前開刑事案件偵、審程序
  　　中，亦證稱原告甲○○之印鑑確由其保管中，且自開戶迄
　　　今未曾取得告訴人甲○○所有之上開銀行帳戶存摺等語，
　　　足見被告李鴻傑所稱經告訴人甲○○授權而預先蓋用印鑑
　　　於上開活儲帳戶之空白取款條以提領上開帳戶內款項供作
　　　股票及期貨交易所用乙情，應屬可採等語。是刑事判決亦
  　　同認本件被告並未保管原告銀行存摺，而取款條則是由李
　　　鴻傑預先蓋妥後，另自填寫，是判處李鴻傑有期徒刑六月
  　　，此亦有本院刑事庭94年度訴字第451號判決書一件附卷
      可稽。是被告抗辯並保管或挪用取款存條、銀行存摺等語
      ，亦與刑事判決認定相符。
　２、第三人李鴻傑於93年3月17日刑事調查筆錄陳稱：「取款
　　　條是開戶時印鑑章就已經蓋好了，大概蓋好約四十張空白
　　　取款條，以便動用帳戶，甲○○（即原告）也是不甘賠錢
　　　才會這樣說。」、93年11月29日刑事調查筆錄陳稱：「問
      ：蓋好章的空白取款條是誰在保管？答：是我，我放在家
      裡。」、94年9月8日刑事審判筆錄再陳稱「空白取款條在
      我（即第三人李鴻傑）手上。」等語，是第三人李鴻傑於
      刑事程序中自白其犯罪事實，其證據證明力更足採據。
　３、再查本件被告抗辯稱有關原告股票存摺內交易情形，按月
      均寄發對帳單至原告開戶時載明之地址，並提出掛信信函
      回執為證。原告亦自陳有關開戶文件中，戶籍地址及通訊
      地址皆為台北市大安區○○○路○段151巷33號6樓，每月
      買賣對帳單則郵寄至前開通訊地址，並親自勾選郵寄等語
      。是本件被告中信證券公司等人均依規定將對帳單寄交原
      告，原告空言辯稱未寄發股票等交易對帳單，被告與李鴻
      傑共同謀詐騙原告云云，自無所據。
　４、再觀二造不爭執事項３所示，本件原告對被告乙○○提出
  　　之背信等告訴，亦經台灣台北地方法院檢察署檢察官以93
　　　年偵字第13997號不起訴書處分在案。是綜上可知，本件
　　　相關刑事案件亦認被告等並未違反證券商負責人與業務人
  　　員管理規則第18條第2項第11款及第18款之規定。
（三）本件被告乙○○、丙○○並未違反證券商負責人與業務人
  　　員管理規則第18條第2項第11款及第18款之規定，是則原
　    告主張依民法侵權行為法則，請求被告連帶賠償本件損失
      即無理由，應予駁回。本件原告並不能證明被告應負侵權
      行為損害賠償之責，從而原告是否因此受有損害？損害金
      額是否為2,000,000元，即無庸贅論。又本件事證已明，
      二造間其餘爭點、提出未經審酌之攻擊防禦方法證及證據
      ，核均與判斷結果無涉，爰不一一審酌。
七、假執行之宣告：本件原告之訴為無理由，其假執行之聲請亦
    失所據，爰應併予駁回。
八、結論：本件原告之訴為無理由，依民事訴訟法第78條判決如
    主文。
中　　華　　民　　國　　94　　年　　11　　月　　28 　日
                  民事第四庭    法　官　洪遠亮
以上正本係照原本作成
如對本判決上訴，須於判決送達後20日內向本院提出上訴狀
中　　華　　民　　國　　94　　年　　11　　月　　  　　日
                    　　　　　　書記官　柯金珠
